【裁判字號】    89,易,1299
【裁判日期】    891003
【裁判案由】    過失致死等
【裁判全文】
臺灣桃園地方法院刑事判決                        八十九年度易字第一二九九號
    公  訴  人  臺灣桃園地方法院檢察署檢察官
    被      告  甲○○
右列被告因過失致死等案件，經檢察官提起公訴（八十九年度偵字第四五四六號）
，本院判決如左：
    主  文
甲○○因過失致人於死，處有期徒刑參月，如易科罰金，以參佰元折算壹日，緩刑貳
年。
    事  實
一、甲○○係坐落桃園縣大園鄉橫峰村湳子七號住宅之使用人，本應注意隨時保養室
    內電線，如有老舊、破損時應予維修，且依當時情況並無不能注意之情事，已預
    見上開房屋屋齡老舊，無論建物本身結構及屋內電線設施均有維修或更新之必要
    ，乃竟疏未注意延請電工檢修維護，致於八十八年八月十四日凌晨一時許，終因
    電線年久失修，使用電力不慎，引燃火花延燒，致失火燒燬上開現供人使用之住
    宅，並造成其中風臥床之妻徐李春妹不及逃離窒息死亡。
二、案經臺灣桃園地方法院檢察署檢察官相驗後自動檢舉偵查起訴。
    理  由
一、訊據被告甲○○對於右揭時、地發生火災燒燬其居所及導致其妻徐李春妹窒息死
    亡之事實直承不諱。被害人徐李春妹因本件火災死亡乙節，亦經臺灣桃園地方法
    院檢察署檢察官督同法醫到場相驗屬實，製有相驗筆錄、驗斷書、相驗屍體證明
    書各一份在卷足憑。被告雖否認有過失，辯稱：不知火災如何發生云云。惟按被
    告甲○○係坐落桃園縣大園鄉橫峰村湳子七號住宅之使用人，業據其自承在卷，
    原本應注意隨時保養室內電線，如有老舊、破損時應予維修，以維用電之安全，
    依其所處之情況，又無不能注意之情形。然查：上開房屋失火之原因，業據證人
    即桃園縣消防局火災課隊員熊新民於偵查中證稱：「係使用壁燈，因並非壁燈燈
    心向外延燒，故研判係電線老舊所引起火花」等語；且本件火災之發生，經勘查
    暨清理起火處發現有嚴重被火燒毀之電線源、電源插座、插頭、壁燈外，別無其
    他引火物，研判起火原因為使用電力不慎引起火災。亦有桃園縣消防局火災原因
    調查報告書、現場照片數幀附卷可稽；參以被告於本院審理時復供稱：房屋多年
    來均有漏水之情形，因屋主不同意均未維修等語。足見被告已預見上開房屋屋齡
    老舊，無論建物本身結構及屋內電線設施均有維修或更新之必要，乃竟疏未注意
    延請電工檢修維護，終因使用電力不慎，引燃火花延燒，其對於火災之發生有過
    失甚為明顯，且其過失與上開住宅燒燬及被害人徐李春妹死亡間復有相當因果關
    係，事證明確，被告犯行應堪予認定。
二、核被告甲○○所為係犯刑法第二百七十六條第一項過失致死、第一百七十三條第
    二項之失火燃燒現供人使用之住宅罪。所犯上開二罪係出於一過失行為所致，為
    想像競合犯，應依刑法第五十五條之規定，從一重之過失致死罪處斷。爰審酌被
    過失程度、與被害人係夫妻之關係、犯罪所生之危險或損害、犯罪後之態度等一
    切情狀，判處如主文所示之刑，並諭知易科罰金之折算標準。末查：被告前未曾
    受有期徒刑以上刑之宣告，又係年逾六旬之老翁，生平素行良好，而上開失火燒
    燬住宅僅係土塊堆砌覆蓋石棉瓦之簡陋悽身處所，又係案外人陳進財體恤被告其
    家境清寒，且需照料中風多年之妻徐李春妹，多年來無償提供被告居住，其生活
    之境遇令人唏噓，又因一時疏忽慟失配偶，其內心哀痛逾恆之情，非可言喻，若
    謂仍需入監接受刑罰之制裁，其情尤為法理所不忍，本院認其所宣告之刑，以暫
    不執行為適當，爰許宣告緩刑二年，用啟自新。
據上論斷，應依刑事訴訟法第二百九十九條第一項前段、刑法第二百七十六條第一項
、第一百七十三條第二項、第五十五條、第四十一條、第七十四條第一款，罰金罰鍰
提高標準條例第一條前段、第二條，判決如主文。
本案經檢察官何祖舜到庭執行職務
中      華      民      國      八十九      年      十      月    三    日
                                          臺灣桃園地方法院刑事第二庭
                                                  法  官  江  振  義
右正本證明與原本無異。
如不服本判決，應於判決送達後十日內向本院提出上訴狀( 應附繕本 )，上訴於
臺灣高等法院。
                                                  書記官  李  劍  龍
中        華        民        國   八十九   年   十   月    五    日


司法院資訊處製作；財團法人民間司法改革基金會備份。
